【裁判字號】    98,交聲,798
【裁判日期】    981225
【裁判案由】    聲明異議
【裁判全文】
臺灣臺南地方法院交通事件裁定     98年度交聲字第798號
移送機關    交通部公路總局嘉義區監理所臺南監理站
異議人即
受處分人    甲○○
上列受處分人因違反道路交通管理處罰條例案件，對於交通部公
路總局嘉義區監理所台南監理站民國98年7月9日所為之裁決處分
（處分案號：嘉監南字第裁74-M00000000號），聲明異議，本院
裁定如下：
    主  文
異議駁回。
    理  由
一、原處分意旨略以：異議人即受處分人甲○○（下稱異議人）
    經警製單舉發於民國98年6月18日16時06分許，駕駛車牌號
    碼NLR-628號重機車，於台南縣仁德鄉○○路101巷口，因酒
    後駕車拒絕接受酒精濃度測試之檢定，遭台南縣警察局歸仁
    分局當場舉發，嗣經交通部公路總局嘉義區監理所臺南監理
    站（下稱移送機關）復以違規事實屬實，依照道路交通管理
    處罰條例第35條第4項、第67條第2項（原裁決書漏載）之規
    定，裁處異議人罰鍰新台幣（下同）60,000元、吊銷駕駛執
    照，3年內禁止重新考領等語。
二、本件異議意旨略以：異議人於98年6月18日14時在岳王廟前
    ，與朋友共同喝一瓶保利達，於16時在太子路101巷口遭員
    警攔下酒測，然酒測三次都沒酒測值，結果被開拒絕酒測，
    異議人不服，為此聲明異議，請求撤銷原處分等語。
三、按「汽車駕駛人，駕駛汽車經測試檢定有酒精濃度超過規定
    標準者，處新臺幣一萬五千元以上六萬元以下罰鍰，並當場
    移置保管該汽車及吊扣其駕駛執照一年；因而肇事致人受傷
    者，並吊扣其駕駛執照二年；致人重傷或死亡者，吊銷其駕
    駛執照，並不得再考領。」、「汽車駕駛人拒絕接受第一項
    測試之檢定者，處新臺幣六萬元罰鍰，並當場移置保管該汽
    車及吊銷該駕駛執照；如肇事致人重傷或死亡者，吊銷該駕
    駛執照，並不得再考領。」、「汽車駕駛人，曾依第三十五
    條第四項前段規定吊銷駕駛執照者，三年內不得考領駕駛執
    照。」道路交通管理處罰條例第35條第1項第1款、第4項、
    第67條第2項分別定有明文。
四、經查：
  (一)異議人遭警舉發，於上開時、地，拒絕接受酒精濃度測試檢
    定之違規行為，有台南縣警察局98年6月18日南縣警交字第
    M00000000號舉發違反道路交通管理事件通知單1份附卷可稽
    。
  (二)惟異議人辯稱當時僅喝保利達，並未喝酒，且無拒絕酒測之
    行為云云，然證人即舉發警員張弘明於本院98年10月1日訊
    問時，到庭具結證稱：「（法官問：本件是否你舉發？）是
    我舉發的。」、「（法官問：當時情形如何？）當時我執行
    14至16時巡邏勤務，我發現異議人臉紅，騎車不穩，所以我
    駕駛警車迴轉要欄查異議人，異議人發現後，便加速逃逸，
    而後便棄車準備爬牆，我便抓下異議人，並問他為何要跑，
    當時我對異議人有犯罪之合理懷疑，且我請異議人到門外，
    闖道他有很濃的酒味，請異議人出示身分證件，他告知我們
    沒有身分證件，而後我請同仁回派出所取酒測器，對異議人
    酒測，但是異議人用消極的方式不願意配合，吹一口氣便一
    直說他有吹，不願再配合，我們便告知他如果再這樣，我們
    將以拒絕酒測名義告發，他依然故我，我們便舉發他拒絕酒
    測。」、「（法官問：你證稱異議人有吹，是否不符合酒測
    之標準？）酒測標準須吹氣六到七秒，但異議人當時僅吹一
    下子，或是用舌頭頂住吹管，我當時有告訴他你自己感覺有
    沒有氣體吹出。」、「（法官問：酒測器有無故障之可能性
    ？）不可能，因為該機器是今年五月份發下來新式的酒測器
    。」、「（法官問：舉發通知單所附酒測表，是否當時酒測
    機所留下？）是。」、「（法官問：該酒測表上載稱「拒測
    」，是如何顯示？）經過我們再三告知異議人不願意配合酒
    測，我們便按下拒測按鈕，機器便會自動跑出拒測單。」、
    「（法官問：證人當時有無錄影?）當時我們有使用錄影機
    ，但是因同事不會使用，所以沒有錄影成功。」等語在卷（
    見本院卷第25頁至第27頁）。此外，本件用以測試異議人吐
    氣中所含酒精含量之呼氣酒精測試器規格為：電化學式，廠
    牌為：LION，型號為：SD-400PA，器號為：077910D，且該
    測速器係由經濟部標準檢驗局於98年4月10日檢定合格（檢
    定合格單號碼：J0JA0000000），檢定合格有效期間為1年，
    但檢定合格有效期限內使用次數達1000次者，即視同屆滿檢
    定合格有效期限，此有台南縣警察局歸仁分局98年10月13日
    南縣歸警五字第0980018585號函檢送經濟部標準檢驗局98年
    4 月10日呼氣酒精測試器檢定合格證書1紙在卷可參，又本
    件呼氣酒精測試紀錄表所載測試案號為第57號，表示異議人
    於98年6月18日使用該測試器時，該機器僅使用57次，亦有
    本院公務電話紀錄表1份附卷可參，因此，該呼氣酒精測試
    器之準確性應無疑義，應可排除因測試器故障導致異議人無
    法使用之情形。
  (三)按證人張弘明乃為移送機關所認定異議人有前開違規行為之
    證人，伊已到庭在本院法官面前以言詞供述異議人有前開違
    規事實，且證人張弘明為依法執行勤務之員警，與異議人毫
    無怨懟，衡情當無自陷偽證罪而構詞誣賴異議人之理，於本
    件卷存證據資料內並無任何積極證據足以證明證人張弘明上
    開供述係屬虛偽，本院自不得僅以證人張弘明為本件開單舉
    發異議人之員警而全盤抹煞伊之證述，異議人之違規行為既
    經證人張弘明具結證述明確，且證述內容並無任何矛盾或違
    背經驗法則之處，自得為本院判斷之依據。從而，本院由證
    人張弘明上開證述已得有異議人確有上開違規行為之心證，
    是異議人抗辯稱無拒絕酒測之違規行為云云，尚屬無據。
  (四)至於異議人雖舉證人黃正風、方春中為證，然證人黃正風、
    方春中於本院98年10月1日調查時，係到庭陳稱並未目睹異
    議人遭酒測之經過，因此，伊等自無法證述本件舉發經過，
    故本院認無訊問之必要，附此敘明。
五、綜上所述，異議人於上開時、地有拒絕酒精濃度測試之違規
    行為，堪予認定，則移送機關據此並引用上開道路交通管理
    處罰條例第35條第4項、第67條第2項（原裁決書漏載）等規
    定，裁處異議人罰鍰新台幣（下同）60,000元、吊銷駕駛執
    照，並3年內禁止重新考領等處分，於法即無不當；從而，
    本件異議經核並無理由，故應予以駁回。
六、據上論結，應依道路交通管理處罰條例第87條第2項、道路
    交通案件處理辦法第19條，裁定如主文。
中    華    民    國    98    年    12    月    25    日
                     交通法庭   法  官   陳淑勤
以上正本證明與原本無異。
如不服本裁定，應於送達後5日內，向本院提出抗告狀。
                                書記官   謝國欽
中    華    民    國    98    年    12    月    25    日

司法院資訊處製作；財團法人民間司法改革基金會備份。
